【裁判字號】    98,易,166
【裁判日期】    970331
【裁判案由】    詐欺
【裁判全文】
臺灣高雄地方法院刑事判決               98年度易字第166號
公  訴  人  臺灣高雄地方法院檢察署檢察官
被      告  丙○○
上列被告因詐欺案件，經檢察官提起公訴（97年度偵字第23948
號），被告就被訴事實為有罪之陳述，經本院告知簡式審判程序
意旨，並聽取公訴人及被告之意見後，本院合議庭裁定由受命法
官獨任依簡式審判程序審理，茲判決如下：
    主  文
丙○○共同意圖為自己不法之所有，以詐術使人將本人之物交付
，累犯，處有期徒刑捌月。扣案之新光銀行存摺壹本（新光銀行
、戶名丙○○、帳號0000-00-000000-0號、摺號01）、提款卡壹
張（新光銀行、卡號0000000000000-0 號）及印文為「丙○○」
之印章壹枚，均沒收。
    事  實
一、丙○○於民國93年間因詐欺案件，經臺灣高雄地方法院以93
    年度簡上字第626 號判處有期徒刑3 月確定，於94年9 月22
    日縮短刑期執行完畢出監。詎其仍不知悔改，於97年7 月22
    日，見自由時報廣告版刊有徵聘臨時工之廣告，即撥打電話
    與真實姓名年籍不詳、自稱為「鐘先生」之成年男子連絡（
    此部分檢察官另案偵辦中），並於同日與「鐘先生」指派前
    來面試接洽之不詳姓名年籍、綽號「小胖」之成年男子，於
    高雄縣鳳山市○○里○○路422 巷26弄6 之2 號3 樓住處商
    談後，隨即加入「鐘先生」等不詳年籍者所組成之詐騙集團
    ，並提供自己於92年2 月20日於臺灣新光商業銀行桃園八德
    簡易分行（下稱新光銀行）所申設0000000000000 帳號之存
    簿帳戶，作為上開詐騙集團詐領財物之用，並且以每日新台
    幣（下同）1 千元（未領取到詐騙款時）或每件1 千5 百元
    （有領取到詐騙款時）之薪資，受雇於上開集團擔任車手，
    負責以上開帳戶領取詐騙集團詐騙所得之款項。丙○○加入
    「鐘先生」及其他數名姓名年籍不詳之成年人所組成之詐騙
    集團後，係以自己之000000 0000 號電話，與該詐騙集團成
    員之0000000000號、00000000 00 號電話相互連絡，而共同
    意圖為自己不法之所有，並基於詐欺取財之犯意聯絡，先於
    不詳時地，由「鐘先生」等詐騙集團成員，撥打電話詐騙被
    害人，丙○○則以上開電話依「鐘先生」等人指示，自其上
    開新光銀行帳戶提領詐得之款項，交予鐘先生所屬詐騙集團
    之成員。因而各依分工，分別為下列行為：
  (一)於97年8 月14日9 時15分許，推由該詐騙集團之不詳姓名年
    籍成員，假冒台新銀行新店分行行員、臺北市政府警察局刑
    警、檢察官等身分，以電話向甲○○佯稱其在大眾銀行仁愛
    分行申設之金融帳戶涉嫌供投資公司作為人頭帳戶，需儘速
    將其名下所有金融帳戶內之款項清空匯出交付渠等保管，否
    則資金即可能全數遭到凍結云云，致甲○○陷於錯誤，隨即
    提領現金新台幣（下同）101 萬元，前往高雄縣鼓山區○○
    路捷運巨蛋站旁之公園，悉數交付予該詐騙集團不詳姓名年
    籍之成員。
  (二)丙○○等人再承前之犯意聯絡，故技重施，於97年8 月15日
    9 時20分許，推由該詐欺集團之不詳姓名年籍成員，以同前
    之詐欺手法，致甲○○陷於錯誤，而於同日10時35分前往高
    雄市○○○路102 號臺灣銀行博愛分行，依指示寫匯款單以
    臨櫃現金匯款之方式，將80萬元匯入丙○○之上開新光銀行
    帳戶內。丙○○於同日上午接獲「鐘先生」電話指示，先以
    提款卡查詢確定有上開80萬元匯入丙○○前揭帳戶後，旋即
    依「鐘先生」指示於97年8 月15日上午11時44分許，攜帶存
    摺、印章至新光銀行鳳山分行欲臨櫃提領上開款項中之75萬
    元，嗣因柯麗珍發覺有異，即時報警處理，經警通報將丙○
    ○上開新光銀行帳戶設定為警示戶而凍結帳戶存款，致丙○
    ○未能提領成功而未遂，並循線查獲上情。
二、案經甲○○訴由高雄市政府警察局鼓山分局報告臺灣高雄地
    方法院檢察署檢察官偵查起訴。
    理  由
一、本件被告丙○○所犯係死刑、無期徒刑、最輕本刑為3 年以
    上有期徒刑以外之罪，其於準備程序中就被訴事實為有罪之
    陳述，經法官告知簡式審判程序之旨，並聽取公訴人及被告
    之意見後，認為適宜由受命法官獨任進行簡式審判程序，依
    刑事訴訟法第273 條之1 第1 項規定，裁定由受命法官獨任
    進行審判程序，合先敘明。
二、上開犯罪事實，業據被告丙○○於本院審理時坦認不諱，核
    與證人即被害人甲○○於警詢、偵訊時指證被害之經過相符
    ，並有台灣銀行匯款憑條1 紙、被告上開新光銀行帳戶之基
    本資料查詢表、交易往來明細資料各1 份、被告於新光銀行
    鳳山分行填寫之取款憑條1 紙、監視錄影器翻拍之現場照片
    4 張暨存摺、提款卡、印章之照片3 張、通聯紀錄等附卷可
    稽，復有扣案之新光銀行存摺1 本、提款卡1 張及印章1 枚
    在卷可供參佐，足徵被告前揭自白應屬實情，本案事證已臻
    明確，被告犯行至堪認定，自應依法論科。
三、查被告丙○○參與詐欺集團擔任領取銀行款項俗稱「車手」
    角色，核被告所為，係犯刑法第339 條第1 項之詐欺取財罪
    。被告就上開犯行，與自稱「鐘先生」不詳姓名年籍之成年
    男子及其他詐騙集團成員間，有犯意聯絡及行為分擔，均為
    共同正犯。又被告先後2 次詐欺既遂與詐欺未遂之犯行，在
    時間及空間上均具有密切之關連性，且被害人相同，係侵害
    同一法益，復皆屬在「鐘先生」之指揮下所為分層分工之行
    為，在主觀上顯係基於一貫之犯意，故應包括於一行為予以
    評價，是為接續犯，應論以1 個詐欺既遂之罪責。又被告曾
    受有期徒刑之執行完畢，有臺灣高等法院被告前案紀錄表在
    卷可參，其於5 年內故意再犯本件有期徒刑以上之罪，為累
    犯，應依刑法第47條第1 項規定加重其刑。爰審酌被告犯罪
    動機、目的、手段、參與詐騙財物行為之角色、被害人財產
    損失之多寡、被告犯罪後坦承犯行之態度、具有高中肄業學
    歷之智識程度等一切情狀，量處如主文所示之刑，以示懲儆
    。又扣案之新光銀行存摺1 本（新光銀行、戶名丙○○、帳
    號0000-00-000000-0號）、提款卡1 張（新光銀行、卡號
    0000000000000-0 號）及印文為「丙○○」之印章1 枚，為
    被告所有，並供其犯罪所用之物，業經被告陳明在卷，應依
    刑法第38條第1 項第2 款之規定宣告沒收，附此敘明。
據上論斷，應依刑事訴訟法第273 條之1 第1 項、第299 條第1
項前段，刑法第28條、第339 條第1 項、第47條第1 項、第38條
第1 項第2 款，刑法施行法第1 條之1 ，判決如主文。
本案經檢察官乙○○到庭執行職務。
中    華    民    國    97    年    3     月    31    日
                        刑事第四庭  法  官  張  震
以上正本證明與原本無異。
如不服本判決應於收受本判決後10日內向本院提出上訴書狀，並
應敘述具體理由，如未敘述上訴理由者，應於上訴期間屆滿後20
日內補提理由書狀於本院（均須按他造當事人之人數附繕本）「
切勿逕送上級法院」。
中    華    民    國    97    年    3     月    31    日
                                    書記官  鄒秀珍
附錄本案論罪科刑法條：
刑法第339條第1項：
意圖為自己或第三人不法之所有，以詐術使人將本人或第三人之
物交付者，處五年以下有期徒刑、拘役或科或併科一千元以下罰
金。


司法院資訊處製作；財團法人民間司法改革基金會備份。
